#### Especialista IT IULIO HENRÍQUEZ



Resumen Profesional: Asesoría, planificación, coordinación e implementación de estrategias en el sector IT, que combina sus conocimientos y experiencia técnica con habilidades de gestión de RRHH para el logro efectivo de las metas organizacionales, en ambientes de trabajo dinámicos y bajo presión. Además, buena interacción con los clientes internos o externos a la organización, al prestar eficientes servicios de soporte técnicos. Perseverante en el establecimiento de estándares de calidad y pasión por el conocimiento del mundo cambiante de las IT.

DNI: 95.957.353 Parque Chacabuco CABA CP1404 11-26255402 cega10.juhe@gmail.com www.linkedin.com/in/julio -césar-henríquez-garcía Lic. Nacional Conducir B2

# **EXPERIENCIA LABORAL**

#### EDUC.AR, S.E. Coord. de Sop. Téc. y QC. Argentina | 2019 - ACTUAL Soporte Técnico

- Instalación, configuración, diagnósticos, reparación y puesta a punto de equipos informáticos (Desktop, Servidores, Portátiles, Ups e impresoras).
- Altas técnicas del equipamiento desde las instalaciones de los proveedores.
- Clonación remota y multicast de equipos. (Netbook, Cap's, etc.).
- Control de calidad sobre la reparación de equipamiento.
- Inventario, logística, y generación de reportes del equipamiento.
- Capacitación a los Docente de las Instituciones Educativas, en el uso del equipamiento que promociona EDUCAR S.E.
- Asistir y orientar de forma presencial y remota a los usuarios en consultas o resolución de problemas relacionados a IT (internet, redes, conectividad y diversas herramientas productivas).
- Entrega de informe técnico en papel y en formato digital de los servicios realizados.

#### UNIVERSIDAD DE ORIENTE | Delegación de Personal Venezuela | 2001 – 2018 | Técnico Recursos Informáticos



- Actualizar el inventario tecnológico del campus Universitario, resguardo de garantías respectivas.
- Instalación, configuración y actualización de Software (Sistemas Operativos, antivirus y Software de Aplicaciones) resguardo y asignación de sus licencias.
- Verificar la entrada de solicitudes técnicas (incidencias y requerimientos) a la Mesa de Ayuda, a través del sistema de administración de ticket.
- Realizar periódicamente mantenimientos preventivos del hardware.
- Virtualización de puestos de trabajo (VMware Horizon).
- Identificar, registrar y proponer mejoras que sean necesarias, para el mejor funcionamiento de los sistemas operativos, software y hardware.
- Soporte en el área de Infraestructura (Instalación y configuración de equipos de comunicación: switch, Reuters, firewall, AP etc.).
- Configurar perfiles, correos electrónicos y accesos para los nuevos ingresos, brindando asistencia en lo relacionado a contraseñas.
- Controlar los job's de backup.
- Garantizar el cumplimiento de las normas y procedimientos de seguridad integral establecidas por la Institución.
- Entrenamiento a usuarios en manejo de Excel Avanzado.

#### **PGS TENSOR GEOFÍSICA** | Dpto. Proc. Técnicos Venezuela | 1997 – 1999 Encargado Cintoteca

- Responsable de garantizar el mejor estado físico de las cintas nueve pistas.
- Procesos especiales en mejorar sísmica antigua 2D y 3D.
- Ejecución, planificación y control de todos los procesos de logística de los medios de almacenamiento de información sísmicas. (cintas nueve pistas, cartuchos 3480, exabyte).
- Control de calidad del proceso de copiado cintas 9 pista a cartuchos 3480.

# FORMACIÓN ACADÉMICA

Instituto Universitario de Tecnología. Titulo obtenido:

Técnico Superior Universitario Informática. Periodo 1992-1995. | Venezuela

Universidad de Oriente - Núcleo de Sucre Titulo obtenido:

Licenciado en Gerencia de RRHH 2003-2014. | Venezuela.

## Capacitación

| Smartphones to IoT to Big Data                  | 2022 |
|---|------|
| ⇒ AWS Technical Essentials                      | 2022 |
| ⇒ Introduction to TCP/IP                        | 2022 |
| ⇒ Essential Cloud Infrastructure: Core Services | 2021 |
| ⇒ <u>Especialización</u> Soporte IT             | 2021 |
| ⇒ Aproximaciones al Big Data                    | 2021 |
| ⇒ Scrum Fundamentals                            | 2021 |
| ⇒ Programación Arduino                          | 2020 |
| ⇒ IoT Wireless & Cloud Computing                | 2020 |
| ⇒ Máster en SQL Server                          | 2019 |
| ⇒ Testing de Software CUVL                      | 2019 |

⇒ Especialización - Emerging Technologies: From

## Conocimientos Técnicos

- Clonezilla.
- Excel-Power Pivot-Macros, tablas dinámicas.
- Base de datos- Stored Procedures, Triggers y Funciones en lenguaje Transact-SQL Server.
- Interfaz de comandos, Linux y Powershell.
- Python
- Sistema de Nombres de Dominio.
- Active Directory (AD).
- Arduino.

#### Infraestructura

- Cableado estructurado.
- Redes inalámbricas & Tecnologías IoT.
- Protocolos TCP/IP.

### Habilidades Profesionales

- ⇒Enfocado hacia los objetivos.
- ⇒Comunicación efectiva.
- ⇒Adaptabilidad y sentido de pertenencia.
- ⇒Responsabilidad v puntualidad en la entrega de los objetivos preestablecidos.
- ⇒Actitud proactiva y capacidad para resolver problemas.
- ⇒Negociación y toma de decisiones.
- ⇒Organización y disciplina.
- ⇒Conciencia de calidad.
- ⇒Pensamiento crítico.
- ⇒Ingles básico escritura-lectura.